臺灣桃園地方法院民事判決
108年度訴字第2429號
原      告  錫安包裝實業有限公司



法定代理人  周育鋒  


訴訟代理人  陳家珍  

            蔡佳純  

            楊逸民律師          
被      告  茂誠印刷有限公司

法定代理人  蘇畇娟  
訴訟代理人  李協旻律師
上列當事人間請求給付買賣價金事件，本院於民國111年3月15日
言詞辯論終結，判決如下：
    主      文
一、被告應給付原告新臺幣670,443元，及自民國108年11月27日
    起至清償日止，按週年利率百分之5計算之利息。
二、原告其餘之訴駁回。
三、訴訟費用由被告負擔百分之85，餘由原告負擔。
四、本判決第一項於原告以新臺幣224,000元為被告供擔保後，
    得假執行。但被告如以新臺幣670,443元為原告預供擔保，
    得免為假執行。
五、原告其餘假執行之聲請駁回。
    事實及理由
一、原告主張：被告前於民國106年7月起，陸續向原告訂購指定
    材質為PET23+AL6+CPP60之印刷鋁箔捲。原告曾以報價日108
    年2月15日之報價單向被告報價，經被告確認同意後，向原
    告訂購如附表項次7所示尺寸276×800米、單價新臺幣（下同
    ）4,000元之野櫻莓版醇養妍鋁捲共200捲，總金額為800,00
    0元，原告業已交貨199.5捲。原告另曾以報價日108年3月12
    日之報價單向被告報價，經被告確認同意後，向原告訂購如
    附表項次1、2、4、5、6所示尺寸、單價、品名及數量之凹
    版印刷鋁箔捲，嗣於108年5月至7月間，原告均依約出貨予
    被告；另原告以報價日108年5月13日之報價單向被告報價，
    經被告確認同意後，向原告訂購如附表項次3所示尺寸、單
    價、品名及數量之鋁捲3捲。而如附表各項次所示鋁捲之價
    金總計782,583元，詎被告以原告製作之鋁箔捲經加工製成
    鋁箔包後，會產生表面塑膠層與中間鋁箔層分離之瑕疵，認
    可歸責於原告而導致停工為由拒不付款，然被告卻遲未將未
    使用之鋁箔捲退還予原告，且經原告於108年10月23日以桃
    園中路郵局652號存證信函催告被告應於函到後3日內給付貨
    款，惟仍未獲置理，為此，爰依民法第367條規定提起本件
    訴訟等語，並聲明：㈠被告應給付原告782,583元，及自起訴
    狀繕本送達翌日起至清償日止，按週年利率5％計算之利息；
    ㈡願供擔保請准宣告假執行。
二、被告則以：被告向原告所訂購之新醇萃皙飲鋁包30捲，與附
    表項次1及項次2之數量合計35.37捲不符，且原告自承於製
    作過程中損壞；項次3之沛活力單價應為4,000元，非如附表
    項次3所載之單價4,500元；又如附表項次4部分，被告僅訂
    購60捲，非如附表項次4所指65.35捲，況如附表項次4及項
    次5均因該等品項包膜全部脫模而無法使用，欠缺契約預定
    效用，被告已於108年8月7日通知原告，此瑕疵係契約成立
    後始發生，且可歸責於原告之事由所致，爰主張同時履行抗
    辯權，被告無庸支付價金；被告並未訂購亦未收受如附表項
    次6及項次7之貨品，此部分兩造間未成立買賣契約，原告請
    求給付價金，顯無理由等語，資為抗辯，並聲明：㈠原告之
    訴及假執行之聲請均駁回；㈡如受不利判決，願供擔保請准
    宣告免為假執行。
三、兩造不爭執事項（見本院卷二第110-115頁）：
　㈠被告自106年7月起，陸續向原告訂購印刷鋁箔捲，指定材質
    為PET23＋AL6＋CPP60（見本院卷一第4、241、324頁）。
  ㈡除如附表項次6、7所示商品原告尚未出貨，及被告爭執如附
    表項次3所示之單價外，原告曾將如附表所示品名、尺寸、
    報價日期、出貨日期、單價及金額欄所示之商品，分別交付
    予被告，被告迄未給付如附表金額欄所示各貨款予原告（見
    本院卷一第11-21、35、72、97、101、220、221頁）。
  ㈢原告曾以報價日108年2月15日之報價單向被告報價，經被告
    確認同意後，向原告訂購如附表項次7所示尺寸276×800米、
    單價4,000元之野櫻莓版醇養妍鋁捲共200捲，總金額為800,
    000元，原告業已交貨199.5捲（見本院卷一第72、73、87、
    107頁）。
  ㈣被告曾以報價日108年3月12日之報價單向被告報價，經被告
    確認同意後，向原告訂購如附表項次4所示之鋁捲60捲，原
    告則出貨65.35捲予原告收受（見本院卷一第11、74頁）。
  ㈤有關如附表項次1、2所示品名，原告曾於108年5月10日以通
    訊軟體LINE告知被告「5/7你要我先出3.3捲，5/8出32捲-2
    版」、「我這邊都沒有了」、「只剩下NG品的了～」；被告
    則以「但是昨天只到8支呀」、「只有一版」、「妳有問司
    機了嗎」等語，並以載有對話成員「漢田生技」及「醇萃皙
    彩卷（茂誠）、到貨35.3捲，驗收6捲完整捲，1捲有異常，
    怕會影響生產品質，而星期三就要生產，需盡快和客戶確認
    彩卷狀況。謝謝。」字樣之對話紀錄翻拍畫面傳送予原告（
    見本院卷一第97、218頁）。
  ㈥有關如附表項次3所示品名，原告曾以報價日108年5月13日之
    報價單向被告報價，被告確認後向原告訂購尺寸140×500米
    之沛活力數位印刷鋁鉑捲共3捲，惟尚未給付貨款；另原告
    曾於108年3月12日向被告報價，被告確認後向原告訂購尺寸
    140×500米之沛活力數位印刷鋁鉑捲共5捲，總金額為22,500
    元（見本院卷一第13、99、218頁）。
  ㈦有關如附表項次4所示品名，原告曾於108年5月22日以通訊軟
    體LINE告知被告「葉黃素出65.35捲，回頭車」、「共2版/3
    3箱」，被告則以「目前是已經脫模5000包」、「請問其他
    的還要繼續生產嗎」等語回應原告；另被告於同年月24日以
    通訊軟體LINE傳送「想請問到底有沒認真要處理這事故」、
    「另外之前就已交代訂多少出多少鋁袋數量」、「這次葉黃
    數（按應係「素」之誤）又出65.35卷」、「我只訂60卷」
    、「多的客戶不會付款」等語予暱稱「蔡雞蛋」之人；「蔡
    雞蛋」則答以：「現在都在幫你處理啊～～沒有沒處理啊～」
    、「有跟你說啊」、「上次你說多一點點還好……」（見本院
    卷一第101、123、219頁）。
  ㈧被告曾因如附表項次5所示品名有瑕疵而通知原告，並要求原
    告前往漢田生技股份有限公司（下稱漢田公司）、益全生化
    科技股份有限公司（下稱益全公司）查看（見本院卷一第75
    、125、149頁）。
  ㈨原告曾於108年5月27日以通訊軟體LINE告知被告「醇養顏-膠
    原蛋白-65.475捲」、「然後野莓還有15.375捲也要再麻煩
    妳們」，被告則以「60」、「不要多送」回應原告，原告則
    回以「那剩下再等你們通知出貨」等語（見本院卷一第103
    頁）。
  ㈩有關如附表項次5所示品名之瑕疵，被告曾於108年8月7日以
    通訊軟體LINE告知暱稱「蔡佳佳」有關「美白版會脫膜」，
    「蔡佳佳」則回應「美白版的嗎？我問一下、目前數量有多
    少？」，被告則回應「在益全的」、「等客戶統計」等語；
    同年10月3、4日，「蔡佳佳」以通訊軟體LINE詢問被告「這
    周六我們會過去喔～是跟益全廠長直接約嗎？」、「還是我
    直接去找你～」、「早唷～@茂誠印刷-蘇畇娟，那是明天去找
    你還是去找益全？」被告則答以「不用到我公司直接去找益
    全公司」（見本院卷一第145、149、245頁）。
  有關如附表項次4所示品名之瑕疵，被告於本件訴訟提起前，
    尚未通知原告，僅於訴訟中告知、主張（見本院卷一第108
    頁；卷二第77頁）。
  原告曾於106年7月18日以通訊軟體LINE聯絡被告「畇娟～我想
    問一下」、「你的內容物是要裝甚麼東西的？！」、「在（
    按應係「再」之誤）快快回我喔～」、「我要報價～因為他要
    殺菌．」；被告答以「中藥雞精」；原告則回以「那你知道
    他要殺菌幾度嗎？」；被告再答以「125度」、「另一款30
    捲的105度」；原告又回以「好喔～」、「兩款都是雞精」、
    「可是他怎麼都沒有營養標示啊？！」；被告最後則答以「
    30捲是水果汁」、「有標在外盒」；原告最後回以「好喔」
    、「那我知道了」等語（見本院卷一第175、263、265頁）
    。
  暱稱「蔡佳佳」於106年8月7日以通訊軟體LINE傳送「我想問
    一下今天我寄bb活力飲的色樣」、「可是你跟我說他要用高
    溫膠」、「是客戶要高溫殺菌嗎？」；被告則答以「高溫殺
    菌後還需要送殺菌福（按應係「釜」之誤）烘乾」、「怕脫
    膠」，並傳送封面載有「醇養妍」字樣包裝照片予原告（見
    本院卷一第267頁）。
  被告曾以通訊軟體LINE傳送「充填方式一直沒改變過..之前
    報價的rcpp材質是另一支產品中藥類的是別間廠印製也沒問
    題..」、「醇養顏這產品當楚（按應係「當初」之誤）你要
    結實（按應係「接時」之誤）就有跟你溝通過家（按應係「
    加」之誤）工廠的要求也給你鋁袋分析也問過你可以承接再
    接單」；暱稱「蔡佳佳」則回稱：「但是之前就是有報過這
    種高溫殺菌的材質報價給你們，但你們還是指定的一般材質
    ，10/5經過了解代工廠是用高溫殺菌的製程去做代包，所以
    一定會存在剝離的問題」；被告則再回以：「第一次印刷bb
    鋁袋品質還算可以才給你另一訂單」、「那請問之前為何都
    沒問題」、「其他印刷廠都是這材質這規格」；「蔡佳佳」
    則答以「現在你們指定的材質就是沒辦法用高溫殺菌的填充
    方式，就是會有剝離的問題..這個資訊網路都可以查到..如
    果10/18還是不支付貨款的話……」等語（見本院卷一第151頁
    ）。
  被告曾於108年3月11日以通訊軟體LINE聯絡原告以「佳佳」
    、「我的報價單呢」、「雙L」；原告則傳送「00000000茂
    誠印刷蘇小姐-LLDPE級距報價.pdf」等檔案予被告。翌（12
    ）日，原告傳送「再幫我給客戶核對喔」及檔名「00000000
    茂誠印刷蘇小姐.pdf」檔案予被告，被告則傳送不詳對話紀
    錄翻拍照片予原告，並詢問原告「有興趣嗎」、「但是不能
    收版費」；原告則答以「材質依造（按應係「照」之誤）之
    前的嗎？」；被告回以「是的」（見本院卷一第229-232頁
    ）。
  被告曾於108年3月12日以通訊軟體LINE聯絡並傳送原告「材
    質舊包裝給我一下」、「我對一下」；原告回以「ok」、「
    PET/AD/AL/AD/CPP」；被告回以「23/06/60嗎」；原告答以
    「對」、「我很乖巧沒有偷偷改」、「我都是造（應係「照
    」之誤）這個結構去做的～我比你還害怕」、「@茂誠印刷-
    蘇畇娟你要快快幫我確認喔」、「剛剛被生管罵了>"<」等
    語（見本院卷一第351頁）。
  原告曾以報價日108年2月27日，並載有品名「凹版印刷鋁箔
    捲」、尺寸「276*800米」、「客供材質結構PET23＋NY15＋AL
    6＋RCPP50」等內容之報價單向被告報價，然被告不同意該材
    質（見本院卷一第327、337頁）。
  原告曾以報價日108年3月11日，並載有品名「凹版印刷鋁箔
    捲」、尺寸「276*800米」、「客供材質結構PET23＋NY15＋AL
    6＋LLDPE」等內容之報價單向被告報價（見本院卷一第233頁
    ）。
  如附表項次1、2、4、5所示品名之鋁捲於原告交貨後，被告
    已將如附表項次1、2、4所示品名交由翔宇生醫科技股份有
    限公司（下稱翔宇公司）委託漢田公司加工；如附表項次5
    所示品名則交由翔宇公司委託益全公司加工包裝，嗣均發生
    脫膜情形（見本院卷一第279、299、361-367頁）。
  原告曾就漢田公司收受之如附表項次4所示品名進行檢驗，並
    製有108年5月23日品質檢驗規格表1份，隨貨交被告收執（
    見本院卷一第235頁）。
  原告曾就益全公司收受之如附表項次5所示品名之鋁捲進行檢
    驗，並製有108年5月27日品質檢驗規格表1份，隨貨交被告
    收執（見本院卷一第237頁；卷二第77頁）。
  益全公司曾於108年5月28日收受品名「醇養妍-膠原蛋白」鋁
    箔捲60捲，並於同年月30日，在108年5月27日之材質構成欄
    記載「PET23＋AD＋AL6＋AD＋CPP60」之品質檢驗規格表上之下
    方「備註欄」蓋章簽收（見本院卷一第279-289頁）。
  漢田公司曾分別就如附表項次1、2、4所示品名製作品質異常
    處理單（見本院卷一第361-367頁）。
  益全公司加工如附表項次5所示鋁捲之機器，均係由翔宇公司
    所購置，益全公司提供場地及人力代工生產，詳細製程、使
    用條件設定之溫度、機台功率、環境及產品相關特殊需求等
    相關事宜，翔宇公司人員均知悉（見本院卷二第47頁）。
四、茲就兩造之爭點及本院之判斷，分述如下：
　㈠如附表項次1、2、4、5所示由原告所交付之鋁捲，是否有耐
    溫不足100℃之瑕疵？被告得否就貨款給付為同時履行之抗辯
    ？
　⒈按物之出賣人就出賣標的物所負物之瑕疵擔保責任，以該瑕
    疵於「危險移轉時」存在者為限，此觀之民法第354條規定
    自明，倘瑕疵係於危險移轉後，因買受人或第三人之行為始
    行發生，外觀上即非出賣人應負物之瑕疵擔保責任範疇。此
    時，如買受人仍主張瑕疵係於危險移轉時即已存在，非嗣後
    買受人或第三人之行為所致，即應就此對其有利之瑕疵發生
    係與自己或第三人行為無關之特別情事負舉證責任，如不能
    舉證證明，自不得主張出賣人應負物之瑕疵擔保責任或不完
    全給付之債務不履行責任。
  ⒉查如附表項次1、2、4、5所示品名之鋁捲於原告交貨後，被
    告已將如附表項次1、2、4所示品名交由翔宇公司委託漢田
    公司加工，如附表項次5所示品名則交由翔宇公司委託益全
    公司加工包裝後發生脫膜等情，為兩造所不爭執〔見兩造不
    爭執事項〕，經兩造合意就此瑕疵之產生原因，送請財團法
    人食品工業發展研究所（下稱食研所）鑑定，依食研所將如
    附表項次1、2、4、5所示品名之鋁箔膜捲由原告處取樣後，
    帶至漢田公司進行測試，結果為如附表項次1、2、5所示品
    名之鋁箔包裝表面及封口處皆無異狀，僅如附表項次4所示
    品名之鋁箔包裝袋，進行第一段「熱壓-冷壓」後即發生分
    層現象，經第二段「熱壓-冷壓」後，另在袋底處兩側邊緣
    有輕微分層現象，經包裝滅菌後，所有包裝袋皆有分層現象
    ，不良率為100%，食研所將分層處進行剖面分析以顯微鏡觀
    察後發現，原包裝結構分離成外層「PET/印刷油墨/PU膠」
    、「PU膠/鋁箔/PU膠/CPP」、「CPP/PU膠/鋁箔/PU膠」、「
    PU膠/印刷油墨/PET」等三段，研究指出由多層材料黏合之
    包裝膜，PP層會有異向收縮現象，產生層間應力（interlam
    inarstress），導致積層材料分層。由以上推測這可能是在
    高溫熱壓過程中，CPP收縮時拉扯鋁箔層，而最外層PET層屬
    剛性材料，在CPP收縮時，PET維持原有長度，使得負責黏合
    的PU膠受到應力，當超越PU膠之黏合強度時，產生分層現象
    。綜合以上現象，可知鋁箔捲之分層主要是由熱壓引起，造
    成此一因素可能原因為PU膠之黏合強度以及不同批次所使用
    CPP膜之熱收縮性不同所導致等語，有食研所111年1月5日食
    研南字第1100005213號函暨檢附報告書在卷可查（見本院卷
    一第483-503頁），可見：
　⑴項次1、2、5所示品名之鋁捲部分：
　　經食研所前揭鑑定結果，此部分均未見有何脫膜之瑕疵，參
    酌益全公司就鋁箔捲加工為包裝袋之流程及工序中，有將鋁
    捲充填分包、殺菌、冷卻、保溫試驗等（見本院卷一第281
    頁），而機器操作係由永洺機械人員負責教育訓練等情，有
    益全公司111年2月15日益字第21021501號函在卷可查（見本
    院卷二第47頁），是無法排除脫膜與益全公司加工過程有操
    作失誤、溫控不當有關。
  ⑵項次4所示品名之鋁捲部分：
　　依食研所檢驗報告認定，枸杞葉黃素飲之分層現象發生在第
    一段、第二段「熱壓-冷壓」階段，未經「熱壓-冷壓」階段
    之區域並不會產生分層，包裝滅菌後的分層位置與第一段、
    第二段「熱壓-冷壓」階段一致，惟經包裝滅菌後分層現象
    之範圍更大，顯示熱壓是造成包材分層的原因，包裝滅菌會
    使得分層現象變得更明顯等語（見本院卷一第495頁），可
    見脫膜現象係因漢田公司採取第一段、第二段「熱壓-冷壓
    」之加工流程所產生，是亦不能排除漢田公司於加工過程中
    ，因控溫不當而造成脫膜之情形。
　⒊被告固辯稱：我們當時只有就材質要求超過100℃，並提出106
    年7月18日、同年8月7日對話紀錄為證〔見兩造不爭執事項
    、〕，然觀諸該對話時間為106年，距兩造出貨日期之108年
    已近2年，且兩造對話內容中，被告僅就出現品名為「中藥
    雞精」、「bb活力飲」有提及需溫度125℃、105℃，難認與如
    附表項次1、2、4、5所示品名有關。參以漢田公司就如附表
    項次1、2、4所示品名之殺菌操作溫度均為95℃（見本院卷一
    第299頁），未超過被告所要求之100℃，是亦難認被告此部
    分所辯為可採。
　⒋參以，被告並未提出任何證據證明有將上開客戶使用系爭產
    品於何項產品製程、使用條件設定之溫度、機台功率、環境
    及該客戶之相關需求等事宜告知原告，以為兩造約定如附表
    項次1、2、4、5所示產品應具備之效用、品質，則被告主張
    原告所交付之此部分產品未符兩造約定之效用、品質云云，
    洵非可採。
　⒌揆諸前揭說明，被告既不能舉證證明，尚不得對原告主張物
    之瑕疵擔保責任或不完全給付之債務不履行責任，被告進而
    主張為同時履行之抗辯而拒絕給付貨款，即屬無據，不能准
    許。從而，原告請求被告給付此部分之貨款，應有理由。
　㈡如附表項次3所示品名部分，原告請求被告給付14,175元，是
    否有理？
　⒈兩造不爭執就如附表項次3所示品名，原告曾於108年5月13日
    向被告報價，被告確認後向原告訂購尺寸140×500米之沛活
    力數位印刷鋁鉑捲共3捲〔見兩造不爭執事項㈥〕，依該報價單
    形式上觀之，單價確實載明「4500」，總金額欄並註明「＋5
    ％稅金」，而被告不爭執有收受此部分品名3捲，惟尚未給付
    貨款，則原告據此請求14,175元（計算式：4,500×3＋（4,50
    0×3）×5％＝14,175），自屬有據。
　⒉被告固辯稱曾以通訊軟體LINE傳送「佳佳30卷是4100元」、
    「其他都是4000元」予原告（見本院卷一第111-115頁），
    欲證明如附表項次3所示沛活力之單價應為4,000元云云，惟
    觀諸對話紀錄中之照片截圖，僅提及品名「醇養妍-野莓版
    」、「蔬暢輕飲276」等，未見品名為「沛活力」之商品。
    再觀諸「佳佳30卷是4100元」、「其他都是4000元」之對話
    內容，亦與108年3月12日報價單所載「新醇萃皙飲鋁包、30
    捲、單價4100」、「枸杞葉黃素飲鋁捲、60捲、單價4000」
    、「新醇養妍_玻尿酸版_、60捲、單價4000」之內容一致，
    是「其他都是4000元」之意，應僅限「枸杞葉黃素飲鋁捲」
    、「新醇養妍_玻尿酸版_」，難認與如附表項次3品名所示
    鋁捲之108年5月13日報價單記載「沛活力、3捲、單價4500
    」有關。復觀諸原告曾於108年3月12日向被告報價，經被告
    確認後向原告訂購尺寸140×500米之「數位印刷鋁鉑捲」共5
    捲，其單價亦為4,500元，為兩造所不爭執〔見兩造不爭執事
    項㈥〕，顯見前揭2次有關「沛活力」之交易相隔僅2月，捲數
    僅3、5捲，單價應無差距，而被告迄未舉證說明兩造是否就
    此部分單價約定為4,000元，則被告辯稱此部分之單價為4,0
    00元，難認可採。
　⒊嗣被告於111年3月15日言詞辯論時，復辯稱不爭執單價為4,5
    00元，僅抗辯業已清償此部分貨款（見本院卷二第106頁）
    。然原告主張尚未收到此筆款項（見本院卷二第106頁），
    而被告未舉證其清償抗辯是否屬實（見本院卷二第115、116
    頁），尚難據為有利於被告之認定。
　㈢如附表項次4所示品名中之5.35捲，及如附表項次6、7所示22
    ,995元、66,675元，是否有理？
　　查原告曾以報價日108年3月12日之報價單向被告報價，經被
    告確認同意後，向原告訂購如附表項次4所示之鋁捲60捲，
    原告則出貨65.35捲予原告收受等情，為兩造所不爭執〔見兩
    造不爭執事項㈣、㈦〕；另原告分別於108年2月15日、同年3月
    12日向被告出具報價單，其上記載所訂購貨物之品名、數量
    分別為「野櫻莓版醇養妍鋁捲、200捲、單價4,000」、「枸
    杞葉黃素鋁捲、60捲、單價4,000」、「新醇養妍_玻尿酸版
    _、60捲、單價4,000」、一情，有各該報價單在卷可證（見
    本院卷一第11、87頁），另於報價單下方有註明並放大字體
    之記載：「本公司為印刷製造業，客戶訂購數量與實際交貨
    數量得相差±10％，俟完工後則按實際交貨數量結帳」，堪認
    兩造係就數量各60、200捲之如附表項次4、6、7所示品名以
    單價4,000元條件成立買賣契約。原告雖主張其尚有交付如
    附表項次4數量欄所示5.35捲，另項次6、7數量欄所示捲數
    之鋁捲待被告通知交貨，惟兩造間買賣契約之給付標的為種
    類之債（參見民法第200條第1項規定），依民法第364 條規
    定，如其物有瑕疵，買受人得不解除契約或請求減少價金，
    而即時請求另行交付無瑕疵之物，且出賣人就前項另行交付
    之物，仍負擔保責任，是原告於出價單下方之註記「本公司
    為印刷製造業，客戶訂購數量與實際交貨數量得相差±10％，
    俟完工後則按實際交貨數量結帳」乙節，核係重申被告就兩
    造間買賣契約有請求原告另行交付無瑕疵之物之權利；原告
    依約預備如附表項次6、7所示數量之備品，性質核屬等待履
    行另行交付無瑕疵之物之義務，則就該等備品，原告本即無
    權要求被告另付價金。況原告曾於108年5月27日以通訊軟體
    LINE告知被告「醇養顏-膠原蛋白-65.475捲」、「然後野莓
    還有15.375捲也要再麻煩妳們」，被告則以「60」、「不要
    多送」回應原告，原告則回以「那剩下再等你們通知出貨」
    等語〔見兩造不爭執事項㈨〕，可見被告對於備品部分並未向
    原告為何種主張，則原告未舉證證明兩造已就如附表項次4
    數量欄所示5.35捲、項次6、7所示品名鋁捲亦有買賣合意，
    應認此為原告出於己意另行多預備之備品，原告自無權就此
    請求被告給付價金。
  ㈣按稱買賣者，謂當事人約定一方移轉財產權於他方，他方支
    付價金之契約；當事人就標的物及其價金互相同意時，買賣
    契約即為成立；買受人對於出賣人，有交付約定價金及受領
    標的物之義務，民法第345條、第367條分別定有明文。查，
    被告向原告購買如附表項次1至5所示品名之鋁捲，原告均已
    依約定數量交貨完畢，除如附表項次4數量欄所示其中5.35
    捲部分未經兩造合意外，被告均尚未給付價金，尚欠原告價
    金合計670,443元（計算式：14,508＋137,760＋14,175＋252,0
    00＋252,000＝670,443），則原告依前揭規定請求被告給付上
    開價金共計670,443元本息，自屬有據。被告未能證明原告
    給付之如附表項次1、2、4、5所示鋁捲存有物之瑕疵或未依
    債之本旨而為給付，業如前述，則其抗辯依民法第264條之
    規定，於原告補正其瑕疵或賠償所受之損害前，拒絕給付此
    部分之價金云云（見本院卷一第37、39、242頁），並無可
    採。被告亦未證明就如附表項次4數量欄所示其中之5.35捲
    ，及如附表項次6、7所示品名部分，兩造間有何成立買賣契
    約之合意，則原告請求被告此部分之金額，亦屬無據。
五、按給付無確定期限者，債務人於債權人得請求給付時，經其
    催告而未為給付，自受催告時起，負遲延責任，其經債權人
    起訴而送達訴狀者，與催告有同一之效力；又遲延之債務，
    以支付金錢為標的者，債權人得請求依法定利率計算之遲延
    利息，應付利息之債務，其利率未經約定，亦無法律可據者
    ，週年利率為5％，民法第229條第2項、第233條第1項前段、
    第203條定有明文。據此，本件給付係屬無確定期限者，又
    以支付金錢為標的。從而，原告據以請求被告給付670,443
    元，其併請求自起訴狀繕本送達之翌日即108年11月27日起
    （於108年11月26日送達，見本院卷一第33頁）至清償日止
    ，按週年利率5％計算之利息，於法有據，應予准許。逾此範
    圍之請求，則不應准許。
六、本件原告請求有理由的部分，兩造均陳明願供擔保，請准宣
    告假執行或免為假執行，經審認結果認為符合，所以分別酌
    定相當之擔保金額宣告之；至原告敗訴部分，其假執行之聲
    請，因訴之駁回而失所依據，不予准許。
七、本件事證已臻明確，兩造其餘之攻擊或防禦方法及所用之證
    據，經本院斟酌後，認為均不足以影響本判決之結果，爰不
    逐一論列，附此敘明。
八、訴訟費用負擔之依據：民事訴訟法第79條。
中　　華　　民　　國　　111 　年　　3 　　月　　25　　日
                  民事第四庭    法  官    謝志偉
正本係照原本作成。
如對本判決上訴，須於判決送達後 20 日內向本院提出上訴狀。
如委任律師提起上訴者，應一併繳納上訴審裁判費。
                                書記官    邱淑利
中　　華　　民　　國　　111 　年　　3 　　月　　28　　日
附表           項次 品          名 尺寸（米） 報價日期   出貨日期 數量（捲） 單價（新臺幣） 金額（含稅）（新臺幣） 加  工  廠  商 備                    註 材                            質 1 新醇萃皙飲鋁包 276*800 108年3月12日 108年5月8日 3.37   4,100元 14,508元 漢田公司 兩造不爭執原證5對話紀錄（見本院卷一第97頁） PET23+AL6+CPP60 2 新醇萃皙飲鋁包 276*800 108年3月12日 108年5月10日 32   4,100元 137,760元 漢田公司 被告抗辯： ①僅訂購30捲，惟原告交貨35.37捲。 ②中間損壞12捲（見本院卷一第72頁）。  3 沛活力 140*500 108年5月13日 108年5月21日 3   4,500元 14,175元 － 被告抗辯單價固為4,000元，但業已給付此貨款。  4 枸杞葉黃素飲鋁捲 276*800 108年3月12日 108年5月22日 65.35   4,000元 274,470元 漢田公司 被告抗辯： ①訂購60捲，交貨65.35捲。 ②被告抗辯標的為60捲，且全部脫膜無法使用（見本院卷一第37、72頁）。  5 新醇養妍-玻尿酸版（美白版） 276*800 108年3月12日 108年6月3日 60   4,000元 252,000元 益全公司 ①訂購60捲，已交貨60捲。 ②被告抗辯標的為60捲，但全部均脫膜無法使用（見本院卷一第39頁）。  6 新醇養妍-玻尿酸版 276*800 108年3月12日 108年7月9日 5.475   4,000元 22,995元 － 原告主張： ①此為項次5 加10％之範圍。 ②寄庫待通知出貨。 被告抗辯： 　未訂購且未出貨。（見本院卷一第72、103頁）  7 野櫻莓版醇養妍鋁捲 276*800 108年2月15日 108年7月9日 15.875   4,000元 66,675元 － 原告主張： ①此係原證4被告訂購200捲，原告已交付199.95捲，剩下為10％範圍。 ②寄庫待通知出貨。 被告抗辯： 　未訂購且未出貨（見本院卷一第72、103頁）。  合                                                      計        782,583元